【裁判字號】    94,勞訴,7
【裁判日期】    950427
【裁判案由】    給付薪資等
【裁判全文】
臺灣宜蘭地方法院民事判決               94年度勞訴字第7號
原      告  甲○○
            丁○○
            乙○○
上列三人共同
訴訟代理人  林國漳律師
被      告  宜興客運股份有限公司
                      設宜蘭縣.
法定代理人  丙○○    住臺北縣.
上列當事人間請求給付薪資等事件，於民國95年4月13日言詞辯
論終結，本院判決如下：
    主  文
被告應給付原告甲○○新臺幣貳拾貳萬零伍佰捌拾元、應給付原
告丁○○新臺幣參拾柒萬參仟伍佰零參元、應給付原告乙○○新
臺幣貳拾肆萬壹仟零肆拾玖元，及均自民國九十四年十二月二日
起至清償日止按年息百分之五計算之利息。
原告其餘之訴駁回。
訴訟費用由被告負擔十分之九；餘由原告負擔。
本判決第一項得為假執行。
    事實及理由
一、本件被告經合法通知，未於言詞辯論期日到場，核無民事訴
    訟法第 386條各款所列情形，爰依原告之聲請，由其一造辯
    論而為判決
二、原告起訴主張：原告甲○○、丁○○、乙○○分別於民國84
    年7月1日、84年9月1日、86年12月24日進入被告公司擔任副
    組長、技助及扳金技工之工作，嗣於92年 5月15日經被告公
    司向原告表示，修理廠無法繼續營業，欲資遣原告等修理廠
    員工，請原告丁○○、甲○○自92年 5月16日起不用上班，
    原告乙○○則上班至92年 5月底，而於92年6月3日發給原告
    甲○○、丁○○離職證明書及於92年 6月25日發給原告乙○○離職證明書，被告依法自應給付資遣費。另被告前分別積
    欠原告等人薪資及年終獎金，原告亦得向被告請求。經計算
    後，被告共積欠原告甲○○資遣費 202,954元、薪資17,187
    元、年終獎金 21,500元，原告丁○○資遣費322,122元、工
    資60,951元及年終獎金24,500元，積欠原告乙○○資遣費20
    6,219 元、工資45,056元及年終獎金21,500元。且於宜蘭縣
    政府之勞資爭議調解時，被告對於原告上揭請求均無意見，
    僅表示公司財務困難，關於資遣費部份僅能以 6成發放，因
    而勞資雙方未能達成調解，惟被告迄今均未給付積欠之薪資
    款項，為此原告爰依兩造間之勞動契約，請求被告應給付原
    告甲○○241,641元，給付原告丁○○407,573元，給付乙○○ 272,775元，及均自起訴狀繕本送達被告之翌日起至清償
    日止按年息 5％計算之利息等語。被告方面則未於言詞辯論
    期日到場，亦未提出準備書狀作何聲明或陳述。
三、本件原告主張原告甲○○、丁○○、乙○○分別於84年 7月
    1日、84年9月 1日、86年12月24日進入被告公司擔任副組長
    、技助及扳金技工之工作，嗣於92年 5月15日經被告公司向
    原告表示，修理廠無法繼續營業，欲資遣原告等修理廠員工
    ，請原告丁○○、甲○○自92年 5月16日起不用上班，原告
    乙○○則上班至92年5月底，而於92年 6月3日發給原告甲○○、丁○○離職證明書及於92年 6月25日發給原告乙○○離
    職證明書，惟被告尚積欠原告等人資遣費、薪資及年終獎金
    等情，業據其提出被告公司變更登記表一份（見本院卷第62
    頁）、宜興客運資遣員工表及勞資爭議調解紀錄（分見本院
    卷第5、6頁）為證，而原告前曾向宜蘭縣政府聲請勞資爭議
    調解，於92年7月2日調解時，被告對於上開宜興客運資遣員
    工表之積欠原告之資遣費、薪資及年終獎金之金額並無爭執
    ，僅表示因財務困難無法一次給付等語，亦經本院向宜蘭縣
    政府調閱兩造間勞資爭議調解紀錄核閱屬實，此有宜蘭縣政
    府95年 1月24日府社資字第0950009866號函及所附相關會議
    紀錄等件在卷足稽（見本院卷第47頁），且經本院調閱原告
    等人之勞保投保資料在卷可按（見本院卷第38頁），故自堪
    信原告上開主張及所提出之宜興客運資遣員工表為真實。
四、至原告主張被告應給付原告資遣費、工資及年終獎金部分，
    是否有理由，茲分敘如下：
（一）資遣費部分：
   1、按雇主因歇業、虧損或業務緊縮時，得預告勞工終止勞動
      契約。又雇主依此終止勞動契約者，應依下列規定發給勞
      工資遣費：1、在同一雇主之事業單位繼續工作，每滿1年
      發給相當於1個月平均工資之資遣費。2、依前款計算之剩
      餘月數，或工作未滿1年者，以比例計給之。未滿1個月者
      以1個月計，勞動基準法第11條及第17條分別定有明文。
      查本件被告公司既以無法繼續經營為由，分別於92年5月1
      5日及92年5月31日將原告資遣，則依上開規定，原告自得
      請求被告給付資遣費。
   2、依據原告提出之宜興客運資遣員工表及勞保局之投保資料
      所載，原告甲○○到職日為84年 7月1日，資遣日為92年5
      月16日，其年資應為 7年11月，其平均工資為22,976元，
      故原告甲○○得請求之資遣費應為181,893元【計算式：2
      2,976元*（7+11/12）=181,893元，元以下四捨五入】。
      原告丁○○到職日為84年 9月1日，資遣日為92年5月16日
      ，其年資為7年9月，平均工資為37,168元，故原告丁○○
      得請求之資遣費應為 288,052元【計算式：37,168元*（
      7+9/12）=288,052元】。原告乙○○到職日為86年12月24
      日，資遣日為92年6月1日，其年資應為5年6月，平均工資
      為31,726元，故原告乙○○得請求之資遣費應為 174,493
      元【計算式：31,726元*（5+6/12）= 174,493元】，從而
      原告請求之資遣費於上開範圍內為有理由，至逾此範圍之
      部份，自屬無據，無從准許。
（二）積欠之薪資及年終獎金部分：
      按工資應全額直接給付勞工。事業單位於營業年度終了結
      算，如有盈餘，除繳納稅捐、彌補虧損及提列股息、公積
      金外，對於全年工作並無過失之勞工，應給予獎金或分配
      紅利，勞動基準法第22條第2項、第29條分別定有明文。
      本件被告在勞資爭議調解時，對於積欠上開薪資及年終獎
      金之部分，並無爭執，此有前揭宜蘭縣政府勞資爭議調解
      紀錄可按（見本院卷第 6頁），故原告依據上開規定，自
      得請求被告給付積欠之薪資及年終獎金，故原告甲○○請
      求給付積欠之薪資17,187元、年終獎金21,500元，原告丁○○請求給付積欠之薪資60,951元、年終獎金24,500元，
      原告乙○○請求給付積欠之薪資45,056元、年終獎金21,
      500元等情，自屬有理由，堪可採信。
五、從而原告依據勞動基準法之規定，原告甲○○請求被告給付
    220,580元（資遣費181,893元＋薪資17,187元＋年終獎金21
    ,500元＝220,580元）；原告丁○○請求被告給付373,503元
    （資遣費288,052元＋薪資60,951元＋年終獎金24,500元＝3
    73,503元）；原告乙○○請求被告給付241,049元（資遣費1
    74,493元＋薪資45,056元＋年終獎金21,500元＝ 241,049元
    ），及均自起訴狀繕本送達被告之翌日（即94年12月 2日）
    起至清償日止，按年息 5％計算之利息，為有理由，應予准
    許；至逾此部分之請求，即屬無據，應予駁回。
六、本判決主文第1項所示，命被告給付各原告之數額均未逾500
    ,000元，依據民事訴訟法第389條第 1項第5款規定，應依職
    權宣告假執行。
七、結論：本件原告之訴為一部有理由、一部無理由，依民事訴
    訟法第385條第1項前段、第79條、第389條第1項第 5款，判
    決如主文。
中    華    民    國    95    年    4     月    27    日
                  臺灣宜蘭地方法院民事庭
                      法  官  鄭貽馨
正本與原本無異。
如不服本判決應於判決送達後20日內提出上訴狀（須附繕本）。
中    華    民    國    95    年    4     月    27    日
                      書記官  陳蒼仁


司法院資訊處製作；財團法人民間司法改革基金會備份。
